---
output: github_document
---

<!-- README.md is generated from README.Rmd. Please edit that file -->

<!-- badges: start -->
[![Lifecycle: maturing](https://img.shields.io/badge/lifecycle-maturing-blue.svg)](https://www.tidyverse.org/lifecycle/#maturing)
<!-- badges: end -->

```{r, include = FALSE}
knitr::opts_chunk$set(
  collapse = TRUE,
  comment = "#>",
  fig.path = "man/figures/README-",
  out.width = "100%"
)
```

```{r setup, message=FALSE, warning=FALSE, echo=FALSE}
library(covid19br)
library(tidyverse)
library(covid19br)
library(geobr)
library(cowplot)
library(knitr)
library(DT)

# Data for comparisons:
used_date  <- max(covid_br_all$date)

n_sus      <- covid_br_all %>% filter(date == used_date) %>% pull(suspected_cases)
n_des      <- covid_br_all %>% filter(date == used_date) %>% pull(not_confirmed_cases)
n_total    <- covid_br_all %>% filter(date == used_date) %>% pull(confirmed_cases)
n_death    <- covid_br_all %>% filter(date == used_date) %>% pull(deaths)

```

# `covid19br` 

O objetivo do `covid19br` é fornecer um repositório permanente com dados atualizados e todo o histórico do número de casos de vírus corona no Brasil.  

O pacote será atualizado diariamente, incluindo novos dados do Ministério da Saúde (https://saude.gov.br/) disponibilizados todo fim do dia através da plataforma [IVIS](http://plataforma.saude.gov.br/novocoronavirus/).

### Síntese dos resultados (`r used_date`)

* Número de casos suspeitos: __`r n_sus`__  
* Número de casos confirmados: __`r n_total`__  
* Número de casos descartados: __`r n_des`__  
* Número de mortes por corona vírus: __`r n_death`__  

Veja os links abaixo para uma síntese atualizada dos casos de Corona Vírus (covid-19) no Brasil:

| Artigo        |            |
| ------------- |:-------------:|
| Evolução do número de casos confirmados    | [link](https://paternogbc.github.io/covid19br/articles/tendencia_atual.html) | 
| Distribuição dos casos confirmados por estado   | [link](https://paternogbc.github.io/covid19br/articles/distrib_map_pt.html)|  
| Predição do número de casos  | [link](https://paternogbc.github.io/covid19br/articles/predicoes.html)|  

## Instalação do pacote `covid19br`

Você pode instalar a versão de desenvolvimento do pacote `covid19br` no Github:

``` r
install.packages("devtools") 
devtools::install_github(repo = "paternogbc/covid19br")
```

## Help

No `R`, a documentação para o conjunto de dados` covid19br` pode ser acessada com o
comando padrão `help` (por exemplo,`? covid_br_all` e `? covid_br_states`).

Para uma descrição online do conjunto de dados, consulte [referência](https://paternogbc.github.io/covid19br/reference/index.html).

Para acessar o código fonte do pacote consulte o repositório no [Github](https://github.com/paternogbc/covid19br).

## Dados brutos

Os dados brutos são baixados através do pacote [`coronabr`](https://github.com/paternogbc/coronabr)^[Pacote desenvolvido por [Andrea](https://twitter.com/SanchezTapiaA) e [Sara](https://twitter.com/mortarasara)] que disponibiliza uma excelente função para baixar os dados não processados diretamente da plataforma [IVIS](http://plataforma.saude.gov.br/novocoronavirus/) do Minitério da Saúde.

## Contribua

Para contribuir com esse pacote abra um issue [aqui](https://github.com/paternogbc/covid19br/issues/new) e deixe uma mensagem.

***

> __NOTAS:__   
* os dados disponibilizados representam apenas o número de casos __confirmados pelo Ministério da Saúde__, portanto,
não se pode concluir uma relação direta destes números com o número real de pessoas infectadas por covid-19 no Brasil.  
