---
output: github_document
---

<!-- README.md is generated from README.Rmd. Please edit that file -->

<!-- badges: start -->
[![Lifecycle: maturing](https://img.shields.io/badge/lifecycle-maturing-blue.svg)](https://www.tidyverse.org/lifecycle/#maturing)
<!-- badges: end -->

```{r, include = FALSE}
knitr::opts_chunk$set(
  collapse = TRUE,
  comment = "#>",
  fig.path = "man/figures/README-",
  out.width = "100%"
)
```

```{r setup, message=FALSE, warning=FALSE, echo=FALSE}
library(covid19br)
library(tidyverse)
library(covid19br)
library(geobr)
library(cowplot)
library(knitr)
library(DT)

# Data for comparisons:
used_date  <- max(covid_br_all$date)
used_date2  <- "2020-03-17"

n_sus      <- covid_br_all %>% filter(date == "2020-03-17") %>% pull(suspected_cases)
n_des      <- covid_br_all %>% filter(date == "2020-03-17") %>% pull(not_confirmed_cases)
n_total    <- covid_br_all %>% filter(date == used_date) %>% pull(confirmed_cases)
n_death    <- 4 #covid_br_all %>% filter(date == "2020-03-17") %>% pull(deaths)
```

# `covid19br` 

O objetivo do `covid19br` é fornecer dados atualizados e históricos sobre o número de casos de vírus corona no Brasil.  

O pacote será atualizado a cada dois dias, incluindo novos dados do Ministério da Saúde (https://saude.gov.br/).

### Síntese dos resultados (`r used_date`)

* Número de casos suspeitos: __`r n_sus`__  
* Número de casos confirmados: __`r n_total`__  
* Número de casos descartados: __`r n_des`__  
* Número de mortes por corona vírus: __`r n_death`__  

Veja os links abaixo para uma síntese atualizada dos casos de Corona Vírus (covid-19) no Brasil:

| Artigo        |            |
| ------------- |:-------------:|
| Evolução do número de casos confirmados    | [link](https://paternogbc.github.io/covid19br/articles/tendencia_atual.html) | 
| Distribuição dos casos confirmados por estado   | [link](https://paternogbc.github.io/covid19br/articles/distrib_map_pt.html)|  
| Predição do número de casos  | [link](https://paternogbc.github.io/covid19br/articles/predicoes.html)|  

## Instalação do pacote `covid19br`

Você pode instalar a versão de desenvolvimento do pacote `covid19br` no Github:

``` r
install.packages("devtools") 
devtools::install_github(repo = "paternogbc/covid19br")
```

## Help

No `R`, a documentação para o conjunto de dados` covid19br` pode ser acessada com o
comando padrão `help` (por exemplo,`? covid_br_all` e `? covid_br_states`).

Para uma descrição online do conjunto de dados, consulte [referência](https://paternogbc.github.io/covid19br/reference/index.html).

Para acessar o código fonte do pacote consulte o repositório no [Github](https://github.com/paternogbc/covid19br).


## Contribua

Para contribuir com esse pacote abra um issue [aqui](https://github.com/paternogbc/covid19br/issues/new) e deixe uma mensagem.

***


> __NOTAS:__   
* As análises abaixo representam apenas o número de casos __confirmados pelo Ministério da Saúde__, portanto,
não se pode concluir uma relação direta destes números com o número real de pessoas infectadas por covid-19.  
* Os resultados apresentados abaixo foram atualizados na data: __`r used_date`__
