---
title: "Como usar acessar os dados?"
---

```{r, include = FALSE}
knitr::opts_chunk$set(
  collapse = TRUE,
  comment = "#>",
  warning=FALSE, 
  message=FALSE, 
  fig.height = 5, 
  fig.width  = 7
)
```

```{r setup}
library(covid19br)
```

> Os dados estão desatualizados porque a plataforma [IVIS](http://plataforma.saude.gov.br/novocoronavirus/) encontra-se em manutenção. 

## Instalação do pacote `covid19br`

Você pode instalar a versão de desenvolvimento do pacote `covid19br` no Github:

``` r
install.packages("devtools") 
devtools::install_github(repo = "paternogbc/covid19br")
```

## Acesse os dados

O pacote `covid19br` disponibiliza três bancos de dados com o histórico do número de casos de corona vírus no Brasil (covid-19):

1. __covid_br:__ O número de casos de covid-19 para todo o Brasil.     
2. __covid_regions:__ O número de casos de covid-19 para cada região do Brasil.    
3. __covid_states:__ O número de casos de covid-19 para cada estado do Brasil.  
4. __covid_global:__ O número de casos de covid-19 para todos os países do mundo.  

Para acessar os dados diretamente no seu computador. Após instalar, carregue o pacote `covid19br` dentro do Programa R. Pronto, você já tem acesso aos três bancos de dados atualizados disponíveis como objetos no seu ambiente de R (environment). Veja como é fácil acessar:  

```{r}
library(covid19br)

head(covid_br)

head(covid_states)

head(covid_regions)

head(covid_global)
```

## Compare o Brasil com outros países

```{r}
# Carregue os pacotes necessários
library(dplyr) 
library(ggplot2) 
library(covid19br)

# Filter os países que deseja
paises <- c("Brazil", "Argentina", "Peru", "Colombia")

ggplot(covid_global %>% filter(state %in% paises & date > "2020-03-01"),
       aes(y = confirmed_cases, x = date, color = state)) +
  geom_line() +
  theme_classic(base_size = 20)

```


## Veja a tendência de casos no Brasil

```{r}
# Carregue os pacotes necessários
library(dplyr) 
library(ggplot2) 
library(covid19br)

# Faça um gráfico
ggplot(covid_br, aes(y = confirmed_cases, x = date)) +
  geom_line(color = "red", size = 2) +
  theme_classic(base_size = 18)
```

## Compare os estados do Brasil

```{r}
# Carregue os pacotes necessários
library(dplyr) 
library(ggplot2) 
library(covid19br)

# Quais são os 5 estados com o maior número de casos confirmados?
top5 <-
  covid_states %>% 
  filter(date == "2020-03-18") %>% 
  top_n(n = 5, wt = confirmed_cases) %>% 
  select(state, confirmed_cases) %>% 
  arrange(desc(confirmed_cases)) 
top5

# Faça um gráfico
ggplot(top5, aes(y = confirmed_cases, x = state)) +
  geom_col(fill = "tomato") +
  theme_classic(base_size = 20) +
  coord_flip()
```

## Veja a tendência de casos para cada região

```{r}
# Carregue os pacotes necessários
library(dplyr) 
library(ggplot2) 
library(covid19br)

# Faça um gráfico
ggplot(covid_regions, aes(y = confirmed_cases, x = date, color = region)) +
  geom_line() +
  theme_classic(base_size = 18) 
```

# Help

No `R`, a documentação para o conjunto de dados` covid19br` pode ser acessada com o
comando padrão `help` (por exemplo,`? covid_br_all` e `? covid_br_states`).

Para uma descrição online do conjunto de dados, consulte [referência](https://paternogbc.github.io/covid19br/reference/index.html).

Para acessar o código fonte do pacote consulte o repositório no [Github](https://github.com/paternogbc/covid19br).
