---
title: "Predição do número de casos de covid-19 no Brasil"
---

```{r, include = FALSE}
knitr::opts_chunk$set(
  collapse = TRUE,
  comment = "#>",
  echo=FALSE, 
  warning=FALSE, 
  message=FALSE, 
  fig.height=8, 
  fig.width=10
)
```

```{r setup, message=FALSE, warning=FALSE, echo=FALSE}
library(covid19br)
library(tidyverse)
library(covid19br)
library(geobr)
library(cowplot)
library(knitr)
library(DT)

# Data for comparisons:
used_date <- max(covid_br_all$date)
n_sus    <- covid_br_all %>% filter(date == used_date) %>% pull(suspected_cases)
n_des    <- covid_br_all %>% filter(date == used_date) %>% pull(not_confirmed_cases)
n_total    <- covid_br_all %>% filter(date == used_date) %>% pull(confirmed_cases)
n_death    <- covid_br_all %>% filter(date == used_date) %>% pull(deaths)

# raw data
tab_stat <- covid_br_states %>% filter(date == used_date) %>% 
  dplyr::select(Estado = state, "Casos suspeitos" = suspected_cases, 
         "Casos confirmados" = confirmed_cases,
         "Casos descartados" = not_confirmed_cases) %>% 
  arrange(Estado) %>% as.data.frame()
```

> __NOTAS:__   
* As análises abaixo representam apenas o número de casos __confirmados pelo Ministério da Saúde__, portanto,
não se pode concluir uma relação direta destes números com o número real de pessoas infectadas por covid-19.  
* Os resultados apresentados abaixo foram atualizados na data: __`r used_date`__

# Síntese dos dados oficiais

* Número de casos suspeitos: __`r n_sus`__  
* Número de casos confirmados: __`r n_total`__  
* Número de casos descartados: __`r n_des`__  
* Número de mortes por corona vírus: __`r n_death`__  

# Predição do número de casos de covid-19 no Brasil

```{r}
library(covid19br)
# calculate doubling time:

mod10    <- lm(log10(confirmed_cases + 1) ~ date, covid_br_all)
modlog   <- lm(log(confirmed_cases + 1) ~ date, covid_br_all)
dtime    <- log(2)/modlog$coef[2]   # time to double
dtime10  <- 1/mod10$coef[2]         # time to x 10

# Predictions (next 10 days)
mod15   <- lm(log(confirmed_cases + 1) ~ date, covid_br_all %>% filter(date < used_date))

future <- predic_covid(mod15, date_interval = seq(as.Date("2020-03-10"), as.Date("2020-03-26"), 1))

gpred <- plot_future(obs = covid_br_all, pred = future, 
                     title = "covid-19 | Brasil", 
                     subtitle = "Corona se espalha exponencialmente",
                     caption = "Data source: Minstério da Saúde | Predicted on 2020-03-15") +
  scale_y_continuous(limits = c(0, 6000), breaks = seq(0, 6000, 1000), labels = c(0, paste(seq(1,6,1), "mil")))
gpred
```

# Valores brutos

```{r}
future  %>% 
  mutate(fit = round(fit, 0), lwr = round(lwr, 0), upr = round(upr, 0)) %>% 
  select(Data = date, Esperado = fit, Mínimo = lwr, "Máximo" = upr) %>% 
  datatable(rownames = FALSE, options = list(pageLength = 30))
```

